【裁判字號】    98,交聲,1053
【裁判日期】    980512
【裁判案由】    交管條例聲異
【裁判全文】
臺灣板橋地方法院交通事件裁定       98年度交聲字第1053號
原處分機關  交通部公路總局臺北區監理所板橋監理站
異  議  人
即受處分人  甲○○
上列受處分人因違反道路交通管理處罰條例案件，對於交通部公
路總局臺北區監理所板橋監理站中華民國98年4 月23日所為之板
監裁字裁41-CG0000000號裁決處分（原舉發案號：北縣警交字第
CG0000000號）聲明異議，本院裁定如下：
    主  文
異議駁回。
    理  由
一、原處分意旨略以：異議人即受處分人甲○○所有之車牌號碼
    BET-566 號重型機車，於民國97年11月9 日下午3 時56分許
    ，行經臺北縣土城市○○路與民權街口（往三峽方向）時，
    因有「行經有燈光號誌管制之交叉路口闖紅燈」之違規行為
    ，經臺北縣政府警察局執勤員警拍照採證後，製單對於該車
    所有人即異議人逕行舉發，嗣異議人逾應到案日期（97年12
    月27日）60日以上未自動繳納罰鍰或提出申訴，爰依道路交
    通管理處罰條例第53條第1 項、第63條第1 項第3 款（裁決
    書漏載「第3 款」）及違反道路交通管理事件統一裁罰基準
    表等規定，於98年4 月23日裁處罰鍰新臺幣（下同）4500元
    ，並記違規點數3 點。
二、異議意旨則以：異議人未收到舉發通知單，不知有此違規情
    事。為此聲明異議，請求撤銷原處分等語。
三、按汽車駕駛人，行經有燈光號誌管制之交岔路口闖紅燈者，
    處1800元以上5400元以下罰鍰；另汽車駕駛人有第53條之情
    形者，除依原條款處罰鍰外，並予記違規點數3 點，道路交
    通管理處罰條例第53條第1 項、第63條第1 項第3 款分別定
    有明文。次按汽車駕駛人之行為有闖紅燈之情形，當場不能
    或不宜攔截製單舉發者，得逕行舉發；第1 項逕行舉發，應
    記明車輛牌照號碼、車型等可資辨明之資料，以汽車所有人
    為被通知人製單舉發，同條例第7 條之2 第1 項第1 款、第
    4 項亦各有明文規定。
四、經查：
(一)、異議人所有之車牌號碼BET-566 號重型機車，於97年11月9
    日下午3 時56分許，行經有燈光號誌管制之臺北縣土城市○
    ○路與民權街口時，有闖紅燈之違規行為，經執勤員警採證
    後逕行製單舉發等事實，有臺北縣政府警察局97年11月27日
    北縣警交字第CG0000000 號舉發違反道路交通管理事件通知
    單1 份及採證照片2 張附卷可稽，異議人於異議狀內對於上
    開違規情節亦不爭執。
(二)、按處理違反道路交通管理事件，有關文書送達之程序，依行
    政程序法之規定，違反道路交通管理事件統一裁罰基準及處
    理細則第5 條定有明文。次按送達，於應受送達人之住居所
    、事務所或營業所為之；於應送達處所不獲會晤應受送達人
    時，得將文書付與有辨別事理能力之同居人、受僱人或應送
    達處所之接收郵件人員；送達，不能依前二條規定為之者，
    得將文書寄存送達地之地方自治或警察機關，並作送達通知
    書兩份，一份黏貼於應受送達人住居所、事務所、營業所或
    其就業處所門首，另一份交由鄰居轉交或置於該送達處所信
    箱或其他適當位置，以為送達。前項情形，由郵政機關為送
    達者，得將文書寄存於送達地之郵政機關，行政程序法第72
    條第1 項前段、第73條第1 項、第74條第1 項及第2 項亦分
    別定有明文。再按民事訴訟法第138 條第2 項規定，寄存送
    達，自寄存之日起，經10日發生效力。此係因應受送達人未
    必能即時領取訴訟文書而知悉其內容，故特設此規定以保障
    其權益。行政程序法雖未如前述民事訴訟法增設第138 條第
    2 項規定，但基於保障應受送達人權益之同一理由，解釋上
    應認為有上開規定之類推適用。
(三)、查本件異議人之戶籍地址自78年11月1 日即遷入「臺北縣板
    橋市○○○街125 巷8 弄4 號2 樓」迄今，此有本院依職權
    查詢之異議人個人基本資料查詢結果在卷可參。本件舉發通
    知單係於97年12月2 日掛號郵寄至異議人前揭住所，因未獲
    會晤送達之本人，亦無受領文書之同居人、受僱人或應受送
    達處所之接收郵件人員，郵政機關即將該通知單寄存於送達
    地之郵政機關即板橋大觀路郵局招領，並依規定製作「寄存
    送達通知書」二份，一份黏貼於應受送達人即異議人上址門
    首，另一份置於該址信箱或適當處所以為送達等情，有臺北
    縣政府警察局送達證書影本1 紙附卷可稽，揆諸前揭法條規
    定，上開寄存送達程序於法並無不合，是上開舉發通知單即
    於97年12月12日發生合法送達之效力，異議人逾舉發通知單
    所載應到案日期60日以上未自動繳納罰鍰或提出申訴，原處
    分機關遂依違反道路交通管理事件統一裁罰基準表之規定裁
    處異議人最高額罰鍰，並無違法或不當之處。
五、綜上所述，異議人所有之前揭重型機車，確有於案發時地闖
    紅燈之交通違規情事，應可認定。異議人辯稱其並未收到舉
    發通知單云云，尚無可取。是原處分機關依道路交通管理處
    罰條例第53條第1 項、第63條第1 項第3 款裁處異議人罰鍰
    4500元，並記違規點數3 點，於法核無不當，自應維持。本
    件異議為無理由，應予駁回。
據上論斷，應依道路交通案件處理辦法第19條，裁定如主文。
中    華    民    國    98    年    5     月    12    日
                      交通法庭  法  官  吳佳穎
以上正本證明與原本無異
如不服本裁定應於送達後5日內向本院提出抗告狀
                                書記官  黃炎煌
中    華    民    國    98    年    5     月    12    日


司法院資訊處製作；財團法人民間司法改革基金會備份。
